最高法院刑事判決　　　　　　　　一○○年度台非字第九八號
上　訴　人　最高法院檢察署檢察總長
被　　　告　羅士典
上列上訴人因被告公共危險案件，對於台灣屏東地方法院中華民
國九十九年九月十六日第一審確定判決（九十九年度易字第五三
五號，起訴案號：台灣屏東地方法院檢察署九十八年度偵字第八
六六二號），認為部分違背法令，提起非常上訴，本院判決如下
：
    主  文
原判決關於公共危險部分撤銷。
上開撤銷部分免訴。
    理  由
非常上訴理由稱：「一、按判決不適用法則或適用不當者，為違
背法令，刑事訴訟法第三百七十八條定有明文；又同一案件曾經
判決確定者，應諭知免訴之判決，同法第三百零二條第一款亦定
有明文。經查，本件被告羅士典於民國九十八年十一月二十六日
十一時許，在屏東縣萬丹鄉○○路某『７－１１超商』門口飲用
大麴酒半瓶後，明知其飲酒後注意力及控制力降低，已達不能安
全駕駛動力交通工具之程度，竟仍騎乘車牌號碼『ＶＯ１－０４
７』號輕機車上路。嗣於同日十四時二十分許行經屏東縣屏東市
○○街○段三號前時為警盤查，並測得其呼氣中所含酒精濃度約
為每公升一‧二五毫克等情，業經台灣屏東地方法院九十九年度
交簡字第一九五號刑事簡易判決以被告犯刑法第一百八十五條之
三之不能安全駕駛動力交通工具罪，判處有期徒刑四月，並諭知
易科罰金之折算標準，早於九十九年五月十八日確定在案，有上
開案卷可稽。詎原審就上開被告及犯罪事實均相同之情形下，本
應依前揭規定為免訴之判決，始為適法，竟一時失察，仍於九十
九年九月十六日對同一案件為重復之實體科刑判決，揆諸首揭規
定，顯有判決適用法則不當之違背法令。二、案經確定，且不利
於被告，爰依刑事訴訟法第四百四十一條、第四百四十三條提起
非常上訴，以資救濟。」等語。
本院按：案件曾經判決確定者，應諭知免訴之判決，刑事訴訟法
第三百零二條第一款定有明文。本件原判決認定被告羅士典有公
共危險之事實，因而論被告犯不能安全駕駛動力交通工具罪，處
有期徒刑五月，如易科罰金以新台幣（下同）一千元折算一日。
惟同一事實，業由台灣屏東地方法院檢察署檢察官以九十八年度
偵字第八六六三號向台灣屏東地方法院聲請以簡易判決處刑，而
經台灣屏東地方法院於九十九年四月九日以九十九年度交簡字第
一九五號判處有期徒刑四月，如易科罰金以一千元折算一日，於
九十九年五月十八日確定在案，此有該案偵審卷宗可稽。本件台
灣屏東地方法院於九十九年九月十六日判決時，上開案件業經判
決確定，其對於被告上開被訴部分，即應諭知免訴之判決，始為
適法。乃原法院疏未注意及此，竟為科刑之實體判決，顯屬違法
，案經確定，且於被告不利，非常上訴意旨，執以指摘，洵有理
由，爰將原判決該部分撤銷，改判免訴，以資救濟。
據上論結，應依刑事訴訟法第四百四十七條第一項第一款但書、
第三百零二條第一款，判決如主文。
中    華    民    國  一○○  年    四    月  二十一  日
                      最高法院刑事第九庭
                          審判長法官  石  木  欽  
                                法官  洪  佳  濱  
                                法官  韓  金  秀  
                                法官  段  景  榕  
                                法官  周  煙  平  
本件正本證明與原本無異
                                      書  記  官  
中    華    民    國  一○○  年    四    月  二十八  日
                                                      Q